臺灣高雄地方法院民事判決　九十一年親字第三四號
　　原　　　告　　丙○○
　　被　　　告　　甲○○
　　兼法定代理人　乙○○
右當事人間否認子女事件，本院判決如左：
    主      文
確認被告甲○○（男，民國○○○年○月○日生，身分證統一編號：Ｚ000000
000號）非被告乙○○之子。
訴訟費用由原告負擔。
    事實及理由
一、原告起訴主張：原告與被告乙○○結婚多年，嗣原告於婚姻關係存續中即民國九
    十一年二月六日產下一子即被告甲○○，依法固推定被告甲○○為被告乙○○之
    婚生子女。惟原告遭被告乙○○驅逐離家，夫妻分居逾年，其間夫妻未曾再有性
    行為，足見原告顯非自被告乙○○受胎，故被告乙○○並非被告甲○○之生父。
    是依民法第一千零六十三條第二項規定，否認被告甲○○為被告乙○○之子，爰
    聲明：確認被告甲○○非被告乙○○之子等語。
二、被告則以：承認被告甲○○並非被告乙○○之婚生子女，但否認原告其餘之主張
    。爰聲明：同意原告之請求等語，資為抗辯。
三、按「從子女出生日回溯第一百八十一日起至第三百零二日止為受胎期間」、「妻
    之受胎，係在婚姻關係存續中者，推定其所生子女為婚生子女」、「前項推定，
    如夫妻之一方能證明妻非自夫受胎者，得提起否認之訴。但應於知悉子女出生之
    日起，一年內為之」，民法第一千零六十二條第一項、第一千零六十三條第一項
    、第二項分別定有明文。查原告主張其與被告乙○○結婚多年，嗣原告於婚姻關
    係存續中即九十一年二月六日產下一子即被告甲○○之事實，業據原告提出戶籍
    謄本、出生證明書各一份為證，核屬相符，並為被告所承認，應堪信為真實。再
    原告主張被告甲○○並非原告自被告乙○○受胎而生，故否認被告甲○○為被告
    乙○○之子乙節，本院審酌如下：
  (一)經查，原告與被告乙○○結婚多年，嗣原告於婚姻關係存續中即九十一年二月六
    日產下一子即被告甲○○之事實，均如前述。依首揭民法第一千零六十二條第一
    項及第一千零六十三條第一項規定，原告之受胎期間既係在其與被告乙○○之婚
    姻關係存續中，被告甲○○自應推定為被告乙○○之婚生子女。再者，原告若認
    被告甲○○非自被告乙○○受胎所生之子女，依首揭民法第一千零六十三條第二
    項但書規定，原告得於知悉被告甲○○出生之日起一年內提起否認子女之訴。又
    原告係於九十一年三月二十六日提起本件否認子女之訴，故自被告甲○○出生之
    日起，距原告提起本件訴訟，尚未屆滿一年，則原告提起本件訴訟，顯未逾起訴
    期間，先予敘明。
  (二)其次，本件爭點應係被告甲○○是否與被告乙○○確具親子血緣關係乙事，故本
    院隨即函請行政院國軍退除役官兵輔導委員會高雄榮民總醫院對此加以鑑定。嗣
    經該醫院函覆本院略稱：「依白血球表面抗原分析結果、血型分析結果、聚合
    ＤＮＡ分析結果，被告甲○○和訴外人陳宏榮無法否定其親子血緣關係」等語，
    有該醫院九十一年六月十四日高總行字第○九一○○○五八七九號號函暨親子鑑
    定報告乙份在卷可稽，亦為被告所不爭執，應堪認屬真實。是以，被告甲○○既
    與訴外人陳宏榮具有親子血緣關係，其與被告乙○○當無親子血緣關係可言。
四、綜上所述，被告甲○○與被告乙○○既無親子血緣關係，從而原告依民法第一千
    零六十三條第二項規定，向本院提起否認子女之訴，訴請確認被告甲○○並非被
    告乙○○之子，洵屬有據，應予准許。
五、結論：原告之訴為有理由，依民事訴訟法第八十一條第二款，判決如主文。
中　　　華　　　民　　　國　　九十一　　年　　　七　　　月　　 十七 　　日
                              臺灣高雄地方法院家事法庭
~B法　　　官　陳信旗
右為正本係照原本作成。
如不服本判決，應於送達後廿日內，向本院提出上訴狀並表明上訴理由，如於本判決
宣示後送達前提起上訴者，應於判決送達後十日內補提上訴理由書（須附繕本）。
中　　　華　　　民　　　國　　九十一　　年　　　七　　　月　　 十七　　 日
~B法院書記官　梁  竫
